臺灣士林地方法院刑事判決　　　　　　　　　　　　　九十三年度易緝字第七四號
　　公　訴　人　臺灣士林地方法院檢察署檢察官
　　被　　　告　Ｊ○○
右列被告因恐嚇取財等案件，經檢察官提起公訴（九十二年度偵字第三五七○號、第
四○六八號、第四八二一號、第五七六六號、第七三九三號），暨函請併案審理（九
十二年度偵字第八七八六號），經本院訊問被告後，本院合議庭裁定認本件宜由受命
法官獨任進行簡式審判程序，判決如左：
    主  文
Ｊ○○共同連續意圖為自己不法之所有，以恐嚇使人將本人之物交付，累犯，處有期
徒刑拾月。扣案鴿網貳件、掃刀及木棍各壹支、記載供竊鴿勒贖使用之人頭帳戶資料
壹紙（內容載有：呂學榮○三四和平分行0000000000000、邱翰祺六九
八斗六支庫0000000000000、陳恆豐板橋分行00000000000
—二、張富山大溪郵局00000000000000）均沒收。
    事  實
一、Ｊ○○前曾於民國九十年間，因竊盜案件，經臺灣宜蘭地方法院以九十一年度易
    字第一六號判處有期徒刑八月確定，九十二年三月十六日縮刑期滿執行完畢。詎
    仍不知悔悟，於出獄後即夥同葉榮聰、蔡文永、徐盛興、魏宗勝、簡溪祥等人（
    另經本院以九十二年度易字第六二五號判決、九十三年度簡字第三號簡易判決處
    刑），共同基於意圖為自己不法所有之概括犯意聯絡，明知每年四至六月間、九
    至十月間為賽鴿季節，賽鴿飼主均會在正式比賽前一個月，於所飼養之賽鴿腳環
    貼上飼主聯絡電話（鴿環係由飼主向所屬賽鴿協會購買後套在幼鴿鴿腳，其上記
    載年度及六位數字代碼，並於所屬賽鴿協會留存代碼及鴿主姓名對照名冊，參加
    正式比賽時不得於鴿環上黏貼鴿主聯絡電話），並進行密集之放飛訓練，由Ｊ○
    ○、徐盛興、魏宗勝、簡溪祥先在臺北縣雙溪鄉及宜蘭縣頭城鎮交界處桃源谷山
    區某處架設四件鴿網，連續捕捉如附表所示之被害人所有之賽鴿，得手後，由魏
    宗勝、Ｊ○○、葉榮聰依鴿環上黏貼如附表所示之被害人電話號碼，於附表所示
    之日期，以行動電話號碼0000000000號聯絡各該被害人，連續恐恫嚇
    被害人稱如欲贖回遭竊之賽鴿，必須將如附表所示之金額匯入其所指定如附表所
    示之戶名、帳號及局號，否則即將賽鴿予以殺害或剪斷賽鴿翅膀或腳環，致各該
    被害人唯恐賽鴿之腳環、翅膀遭剪斷或無法安全飛回以準時參與比賽，因而心生
    畏懼，除甲壬○、ｗ○○、ｋ○○、ｃ○○、Ｙ○○、鍾文哲、甲辛○、甲○○
    外，如附表所示之其餘被害人均將如附表所示之金額分別匯入如附表所示之指定
    帳戶，再由Ｊ○○至提款機提領後，分配予徐盛興、魏宗勝、簡溪祥、葉榮聰等
    人，葉榮聰已獲利三、四萬元，並由Ｊ○○指示徐盛興或葉榮聰將已匯款之被害
    人所有賽鴿釋放。嗣於九十二年四月三日上午八時許，由Ｊ○○駕車搭載徐盛興
    、魏宗勝、簡溪祥、葉榮聰及甫參與之蔡文永等人，並攜帶由Ｊ○○所提供客觀
    上足以致人死傷之兇器掃刀、木棍各一支，前往宜蘭縣頭城鎮桃源谷山區架設鳥
    網之地點，拿取甲壬○、ｗ○○及ｋ○○所有已著網賽鴿之際，為警當場查獲蔡
    文永，並扣得Ｊ○○所有鴿網二件（另二件無法取下，已現場損毀）、掃刀、木
    棍各一支及甲壬○所有編號二○○三—二七九○二七號、ｗ○○所有編號二○○
    三—二七九一五八號、ｋ○○所有編號二○○三—三○五一五號賽鴿各一隻，而
    未能實行恐嚇取財犯行，蔡文永因此尚未分得分文。經葉榮聰以前開行動電話聯
    絡魏宗勝通風報信後，徐盛興、簡溪祥、Ｊ○○、葉榮聰即當場趁隙逃逸，再經
    警循線於同年月七日下午五時三十分許，在臺北縣貢寮鄉○○村○○街三六號查
    獲魏宗勝，並扣得Ｊ○○所有記載供竊鴿勒贖使用之人頭帳戶資料一紙（內容載
    有：呂學榮○三四和平分行0000000000000、邱翰祺六九八斗六支
    庫0000000000000、陳恆豐板橋分行00000000000—二
    、張富山大溪郵局00000000000000）、魏宗勝所持用之行動電話
    一支（含行動電話號碼為0000000000號之ＳＩＭ卡一張）、徐盛興所
    有退伍令、
二、案經甲壬○、ｗ○○、Ｑ○○、黃金聯、ｊ○○、連燦煌訴由宜蘭縣政府警察局
    報請臺灣宜蘭地方法院檢察署呈請臺灣高等法院檢察署移轉及臺北縣政府警察局
    汐止分局報請臺灣士林地方法院檢察署檢察官偵查起訴暨函請併案審理。
    理  由
一、訊據被告Ｊ○○對於上開共同竊鴿並恐嚇鴿主勒贖之事實坦承不諱，核與共同被
    告葉榮聰、蔡文永、徐盛興、魏宗勝、簡溪祥供述及被害人甲壬○、ｗ○○、ｋ
    ○○之受委任人張金寬、未○○、甲午○、ｃ○○、Ｂ○、Ｕ○○、Ｗ○○、午
    ○○、Ｋ○○、吳語良、Ｎ○○、甲丑○、ｉ○○、ｓ○○、ｑ○○、Ｄ○○、
    甲丁○、地○○、宇○○、ｖ○○、巳○○、吳維明、Ｌ○○、林章淆蓁、Ｓ○
    ○、辰○○、Ｃ○○、Ｍ○○、甲己○、Ｙ○○、Ｖ○○、ｒ○○、Ｐ○○、ａ
    ○○、甲甲○、Ｒ○○、甲癸○、戊○○、ｐ○○、黃○○、庚○○、辛○○、
    ｆ○○、丙○○、ｍ○○、甲乙○、甲戊○、鍾文哲、Ｘ○○、Ｚ○○、ｇ○○
    、甲寅○、ｅ○○、甲辛○、ｄ○○、ｂ○○、甲巳○、ｌ○○、甲○○、甲未
    ○、Ｉ○○、蔡右龍、王國楨於警訊中指述之情節相符，並有設於大溪郵局（戶
    名：張富山、帳號：第00000000000000號）、合作金庫銀行南勢
    角分行（戶名：呂學榮、帳號：第0000000000000號）、新竹市○
    ○街郵局（戶名：黃騰毅、帳號：第00000000000000號）之人頭
    帳戶交易明細表各一份、如附表二所示被害人匯款單影本共九十紙、桃園市農會
    自動付款機客戶交易明細單一紙、記載人頭帳戶之資料一紙（內容載有：呂學榮
    ○三四和平分行0000000000000、邱翰祺六九八斗六支庫0000
    000000000、陳恆豐板橋分行00000000000—二、張富山大
    溪郵局00000000000000）、行動電話號碼門號00000000
    00號、0000000000通訊監察通訊監察記錄各一份、九十二年四月二
    日雙溪郵局、貢寮澳底郵局提款機側錄相片（Ｊ○○）、被害人甲壬○、ｗ○○
    及ｋ○○委託張金寬簽領之贓物認領保管收據三紙及鴿網二件、掃刀一支、木棍
    一支扣案可資佐證，被告人自白與事實相符，堪可採信。本件事證明確，被告犯
    行洵堪認定，應依法論科。
二、查掃刀係金屬製品，為一鋒利器具；木棍持之毆打則可傷人，均客觀上足以致人
    死傷，自屬兇器無訛。核被告Ｊ○○所為附表編號一至九十八之犯行，均係犯刑
    法第三百二十一條第一項第三款、第四款之結夥三人以上攜帶兇器竊盜罪；所為
    附表編號四、五、七至二十四、二十六至五十八、六十至六十四、六十六至六十
    九、七十一至九十八之犯行，均另成立同法第三百四十六條第一項之恐嚇取財罪
    ；所為附表編號一、六、二十五、五十九、六十五、七十之犯行，均已電話脅迫
    匯款，但或未匯款或未及匯款，致未得逞，應成立同法第三百四十六條第三項、
    第一項之恐嚇取財未遂罪。被告Ｊ○○與葉榮聰、徐盛興、魏宗勝、簡溪祥間就
    竊盜及恐嚇取財犯行；與蔡文永就竊盜犯行，均具有犯意聯絡及行為分擔，為共
    同正犯。被告Ｊ○○先後多次結夥三人以上攜帶兇器竊盜、恐嚇取財既遂及恐嚇
    取財未遂犯行，時間緊接，方法相同，觸犯構成要件相同之罪，顯係基於概括犯
    意為之，為連續犯，爰依刑法第五十六條之規定，各論以情節較重之結夥三人以
    上攜帶兇器竊盜罪、恐嚇取財既遂罪一罪，並均加重其刑。其所犯結夥三人以上
    攜帶兇器竊盜罪、恐嚇取財罪二罪間，有方法結果之牽連關係，依刑法第五十五
    條之規定，應從較重之恐嚇取財罪處斷。又公訴人起訴事實雖未敘及被告Ｊ○○
    就附表編號七十七至九十八之竊盜、恐嚇取財犯行，然該部份事實與公訴人起訴
    之犯罪事實既具有連續犯之裁判上一罪關係，應為起訴效力所及，本院自應併予
    審究。如附表編號二、三所示部分，被害人並未接獲恐嚇電話，並不成立恐嚇取
    財罪，公訴人並未區分，概認應論以恐嚇取財既遂或未遂罪，尚有未符，併此敘
    明。被告Ｊ○○前有事實欄所列前案經判處有期徒刑及執行完畢情形，此有臺灣
    高等法院被告全國刑案紀錄表一份在卷可按，其前受有期徒刑執行完畢，於五年
    以內再犯本件最重本刑為有期徒刑以上之罪，為累犯，應依刑法第四十七條之規
    定加重其刑。爰審酌被告犯罪之動機、目的、手段，其行為對鴿主苦心飼養之賽
    鴿所生之危害，本件捕獲之賽鴿為數眾多，被害人人數亦眾，被告前即因竊取賽
    鴿遭判刑執行完畢，仍不知悔改，及犯罪後尚能坦承犯行，態度良好，惟迄今仍
    未與被害人達成民事和解等一切情狀，量處如主文所示之刑，以示懲儆。扣案鴿
    網二件、掃刀、木棍各一支及記載供竊鴿勒贖使用之人頭帳戶資料一紙（內容載
    有：呂學榮○三四和平分行0000000000000、邱翰祺六九八斗六支
    庫0000000000000、陳恆豐板橋分行00000000000—二
    、張富山大溪郵局00000000000000），均為供犯罪所用之物，乃
    被告所有之物，業經被告徐盛興、魏宗勝、簡溪祥、葉榮聰、蔡文永供明在卷可
    按，爰依刑法第三十八條第一項第二款併予宣告沒收。至扣案魏宗勝所持用之行
    動電話一支（含行動電話號碼為0000000000號之ＳＩＭ卡一張）及徐
    盛興所有退伍令、
    ，又非違禁物，爰不為沒收之諭知。又行動電話號碼0000000000號Ｓ
    ＩＭ卡（含手機），雖係被告Ｊ○○、魏宗勝、葉榮聰用以恐嚇被害人之工具，
    因未扣案，且該ＳＩＭ卡係由陳金貴申請使用，有遠傳電信傳真函文一紙附卷足
    參，並無證據證明係屬共犯所有之物，亦非屬必須沒收之物，故不宣告沒收，併
    此敘明。
三、至臺灣士林地方法院檢察署九十二年十月七日乙○安九十二偵八七八六字第七一
    ○一號函，檢送該署九十二年度偵字第八七八六號被告徐盛興、魏宗勝、簡溪祥
    、Ｊ○○、葉榮聰竊盜等案卷一宗，請求併案審理，經查該併案部分與本件公訴
    人起訴之事實有連續犯之裁判上一罪關係，本院業予併案審理，附此敘明。
據上論斷，應依刑事訴訟法第二百七十三條之一第一項、第二百九十九條第一項前段
，刑法第二十八條、第五十六條、第三百二十一條第一項第三款、第四款、第三百四
十六條第一項、第五十五條、第四十七條、第三十八條第一項第二款，罰金罰鍰提高
標準條例第一條前段，判決如主文。
本案經檢察官簡志龍到庭執行職務
中　　　華　　　民　　　國　　九十三　　年　　 十二 　　月　　 十七 　　日
                                  臺灣士林地方法院刑事第六庭
                                      法  官  李  昆  霖
右正本證明與原本無異。
如不服本判決，應於判決送達後十日內，向本院提出上訴狀。
                                      書記官  陳  佳  伶
中　　　華　　　民　　　國　　九十三　　年　　 十二 　　月　　 二十 　　日
附錄本案論罪科刑法條之依據：
刑法第三百二十一條第一項第三款、第四款
  犯竊盜罪而有左列情形之一者，處六月以上、五年以下有期徒刑：
    三、攜帶兇器而犯之者。
    四、結夥三人以上而犯之者。
刑法第三百四十六條第一項
  意圖為自己或第三人不法之所有，以恐嚇使人將本人或第三人之物交付者，處六月
  以上五年以下有期徒刑，得併科一千元以下罰金。
附表：
┌───┬─────┬────┬───────┬───────┬───────────┬────────┬────────┐
│ 編號 │被害人姓名│失竊賽鴿│失  竊  日  期│恐  嚇  日  期│  被要求匯入金額之戶  │ 要求匯入金額   │ 被害人匯款地點 │
│      │          │數目    │              │              │  名、局號、帳號      │ （新臺幣）     │                │
├───┼─────┼────┼───────┼───────┼───────────┼────────┼────────┤
│  一  │甲壬○    │一隻    │九十二年三月十│九十二年三月十│    未留帳戶          │一千元          │未匯款          │
│      │          │        │六日上午      │六日十一時許  │                      │                │                │
├───┼─────┼────┼───────┼───────┼───────────┼────────┼────────┤
│  二  │ｗ○○    │四隻    │九十二年三月十│未恐嚇        │    未聯絡            │未聯絡          │未匯款          │
│      │          │        │八日          │              │                      │                │                │
├───┼─────┼────┼───────┼───────┼───────────┼────────┼────────┤
│  三  │ｋ○○    │一隻    │九十二年四月一│未恐嚇        │    未聯絡            │未聯絡          │未匯款          │
│      │          │        │日            │              │                      │                │                │
├───┼─────┼────┼───────┼───────┼───────────┼────────┼────────┤
│  四  │未○○    │八隻    │九十二年三月五│九十二年三月五│戶名：張富山          │一萬六千五百元  │臺北縣汐止市樟樹│
│      │          │        │日            │日十時四十七分│      大溪郵局        │                │路厚德郵局      │
│      │          │        │              │、十三時十一分│局號：0000000號│                │                │
│      │          │        │              │、三月八日十時│                      │                │                │
│      │          │        │              │許            │帳號：0000000號│                │                │
│      │          │        │              │              │                      │                │                │
├───┼─────┼────┼───────┼───────┼───────────┼────────┼────────┤
│  五  │甲午○    │二隻    │九十二年三月十│九十二年三月十│戶名：呂學榮          │三千五百二十五元│臺北縣汐止市南昌│
│      │          │        │三日          │三日二十時許  │      合作金庫南勢角分│                │郵局            │
│      │          │        │              │              │      行              │                │                │
│      │          │        │              │              │帳號：00000000│                │                │
│      │          │        │              │              │      二二○三四號    │                │                │
├───┼─────┼────┼───────┼───────┼───────────┼────────┼────────┤
│  六  │ｃ○○    │二隻    │九十二年四月一│九十二年四月一│戶名：張富山          │三千六百十七元  │未匯款          │
│      │          │        │日            │日十九時許、四│      大溪郵局        │                │                │
│      │          │        │              │月二日九時許  │                      │                │                │
│      │          │        │              │              │局號：0000000號│                │                │
│      │          │        │              │              │                      │                │                │
│      │          │        │              │              │帳號：0000000號│                │                │
├───┼─────┼────┼───────┼───────┼───────────┼────────┼────────┤
│  七  │Ｂ○      │七隻    │九十二年四月一│九十二年四月一│戶名：呂學榮          │一萬四千元      │新店市銀行      │
│      │          │        │日            │日十五時三十分│      合作金庫南勢角分│                │                │
│      │          │        │              │              │      行              │                │                │
│      │          │        │              │              │帳號：00000000│                │                │
│      │          │        │              │              │      二二○三四號    │                │                │
├───┼─────┼────┼───────┼───────┼───────────┼────────┼────────┤
│  八  │Ｕ○○    │一隻    │九十二年三月三│九十二年三月三│同右                  │一千八百十元    │臺北商業銀行天母│
│      │          │        │十一日        │十一日十四時二│                      │                │分行            │
│      │          │        │              │十分          │                      │                │                │
│      │          │        │              │              │                      │                │                │
├───┼─────┼────┼───────┼───────┼───────────┼────────┼────────┤
│  九  │Ｗ○○    │一隻    │九十二年三月三│九十二年三月三│同右                  │二千零四元      │桃園縣臺灣中小企│
│      │          │        │十一日        │十一日十五時  │                      │                │銀              │
│      │          │        │              │              │                      │                │                │
├───┼─────┼────┼───────┼───────┼───────────┼────────┼────────┤
│  十  │午○○    │一隻    │九十二年三月三│九十二年三月三│戶名：張富山          │二千零六元      │桃園縣中壢市華勛│
│      │          │        │十一日        │十一日十四時四│      大溪郵局        │                │郵局            │
│      │          │        │              │十分          │                      │                │                │
│      │          │        │              │              │局號：0000000號│                │                │
│      │          │        │              │              │帳號：0000000號│                │                │
├───┼─────┼────┼───────┼───────┼───────────┼────────┼────────┤
│ 十一 │Ｋ○○    │一隻    │九十二年三月三│九十二年三月三│匯入呂學榮、張富山帳戶│一千八百十九元  │桃園郵局南門支局│
│      │          │        │十一日        │十一日十九時三│其中之一              │                │                │
│      │          │        │              │十            │                      │                │                │
├───┼─────┼────┼───────┼───────┼───────────┼────────┼────────┤
│ 十二 │癸○○    │一隻    │九十二年三月三│九十二年三月三│戶名：呂學榮          │一千八百零七元  │新竹國際商業銀行│
│      │          │        │十一日        │十一日十五時三│      合作金庫南勢角分│                │                │
│      │          │        │              │十分          │      行              │                │                │
│      │          │        │              │              │帳號：00000000│                │                │
│      │          │        │              │              │      二二○三四號    │                │                │
├───┼─────┼────┼───────┼───────┼───────────┼────────┼────────┤
│ 十三 │Ｎ○○    │三隻    │九十二年三月三│九十二年三月三│同右                  │四千零五元      │桃園市農會      │
│      │          │        │十一日        │十一日十四時三│                      │                │                │
│      │          │        │              │十分          │                      │                │                │
├───┼─────┼────┼───────┼───────┼───────────┼────────┼────────┤
│ 十四 │甲丑○    │二隻    │九十二年三月三│九十二年三月三│戶名：張富山          │四千零二十元    │桃園麻園郵局    │
│      │          │        │十一日        │十一日十五時三│      大溪郵局        │                │                │
│      │          │        │              │十分          │局號：0000000號│                │                │
│      │          │        │              │              │帳號：0000000號│                │                │
├───┼─────┼────┼───────┼───────┼───────────┼────────┼────────┤
│ 十五 │ｉ○○    │一隻    │九十二年三月三│九十二年三月三│戶名：呂學榮          │二千元          │臺北中國信託商業│
│      │          │        │十一日七時至八│十一日八時許  │      合作金庫南勢角分│                │銀行            │
│      │          │        │時間          │              │      行              │                │                │
│      │          │        │              │              │帳號：00000000│                │                │
│      │          │        │              │              │      二二○三四號    │                │                │
├───┼─────┼────┼───────┼───────┼───────────┼────────┼────────┤
│ 十六 │ｓ○○    │一隻    │九十二年四月一│九十二年四月一│戶名：黃騰毅          │一千八百二十元  │中和市大華郵局  │
│      │          │        │日            │日十六時三十分│      新竹武昌街郵局  │                │                │
│      │          │        │              │              │局號：0000000號│                │                │
│      │          │        │              │              │帳號：0000000號│                │                │
├───┼─────┼────┼───────┼───────┼───────────┼────────┼────────┤
│ 十七 │ｑ○○    │七隻    │九十二年四月一│九十二年四月一│同右                  │一萬零五百元    │臺北市士林中正郵│
│      │          │        │日            │日十五時三十分│                      │                │局              │
│      │          │        │              │              │                      │                │                │
├───┼─────┼────┼───────┼───────┼───────────┼────────┼────────┤
│ 十八 │Ｄ○○    │九隻    │九十二年四月一│九十二年四月一│同右                  │一萬三千元      │中和市○○街郵局│
│      │          │        │日            │日十六時許    │                      │                │                │
├───┼─────┼────┼───────┼───────┼───────────┼────────┼────────┤
│ 十九 │甲丁○    │三隻    │九十二年四月一│九十二年四月一│同右                  │四千五百二十五元│中和郵局        │
│      │          │        │日            │日十四時三十分│                      │                │                │
│      │          │        │              │              │                      │                │                │
├───┼─────┼────┼───────┼───────┼───────────┼────────┼────────┤
│ 二十 │地○○    │七隻    │九十二年四月一│九十二年四月一│同右                  │一萬零五百二十元│板橋漢生郵局    │
│      │          │        │日            │日十五時二十分│                      │                │                │
│      │          │        │              │              │                      │                │                │
├───┼─────┼────┼───────┼───────┼───────────┼────────┼────────┤
│ 二一 │宇○○    │二隻    │九十二年四月一│九十二年四月一│同右                  │三千三百元      │中和宜安郵局    │
│      │          │        │日            │日十五時三十分│                      │                │                │
│      │          │        │              │              │                      │                │                │
├───┼─────┼────┼───────┼───────┼───────────┼────────┼────────┤
│ 二二 │ｖ○○    │二隻    │九十二年四月一│九十二年四月一│同右                  │四千零二十元    │桃園大園埔心街郵│
│      │          │        │日上午        │日十二時二十分│                      │                │局              │
│      │          │        │              │              │                      │                │                │
├───┼─────┼────┼───────┼───────┼───────────┼────────┼────────┤
│ 二三 │巳○○    │三隻    │九十二年四月一│九十二年四月一│同右                  │四千五百五十元  │桃園中壢南園郵局│
│      │          │        │日上午        │日十二時二十五│                      │                │                │
│      │          │        │              │分            │                      │                │                │
├───┼─────┼────┼───────┼───────┼───────────┼────────┼────────┤
│ 二四 │Ｖ○○    │一隻    │九十二年三月十│九十二年三月十│同右                  │一千五百元      │新莊後港路郵局  │
│      │          │        │四日六時許    │四日七時三十一│                      │                │                │
│      │          │        │              │分            │                      │                │                │
├───┼─────┼────┼───────┼───────┼───────────┼────────┼────────┤
│ 二五 │Ｙ○○    │一隻    │九十二年三月十│九十二年三月十│因拒絕付款，未提供帳號│拒絕付款        │拒絕付款        │
│      │          │        │四日六時許    │四日七時十五分│                      │                │                │
├───┼─────┼────┼───────┼───────┼───────────┼────────┼────────┤
│ 二六 │甲己○    │九隻    │九十二年三月十│九十二年三月十│戶名：張富山          │一萬五千元      │七堵郵局        │
│      │          │        │二日七時至九時│二日九時四十分│      大溪郵局        │                │                │
│      │          │        │間            │              │局號：0000000號│                │                │
│      │          │        │              │              │帳號：0000000號│                │                │
├───┼─────┼────┼───────┼───────┼───────────┼────────┼────────┤
│ 二七 │Ｍ○○    │一隻    │九十二年三月十│九十二年三月十│同右                  │二千零一十一元  │雲林莒光郵局    │
│      │          │        │四日六時許    │四日七時四分  │                      │                │                │
├───┼─────┼────┼───────┼───────┼───────────┼────────┼────────┤
│ 二八 │Ｃ○○    │一隻    │九十二年三月十│九十二年三月十│同右                  │一千五百十九元  │臺北縣土城市金城│
│      │          │        │三日          │三日十八時四十│                      │                │路郵局          │
│      │          │        │              │分            │                      │                │                │
├───┼─────┼────┼───────┼───────┼───────────┼────────┼────────┤
│ 二九 │辰○○    │四隻    │九十二年三月十│九十二年三月十│同右                  │六千零一十一元  │臺北市○○○路郵│
│      │          │        │三日          │三日十九時二十│                      │                │局              │
│      │          │        │              │八分          │                      │                │                │
├───┼─────┼────┼───────┼───────┼───────────┼────────┼────────┤
│ 三十 │Ｓ○○    │一隻    │九十二年三月十│九十二年三月十│同右                  │一千八百元      │樹林市山佳郵局  │
│      │          │        │三日          │三日十八時五十│                      │                │                │
│      │          │        │              │三分          │                      │                │                │
├───┼─────┼────┼───────┼───────┼───────────┼────────┼────────┤
│ 三一 │Ａ○○○  │一隻    │九十二年三月十│九十二年三月十│同右                  │一千八百一十七元│中和市○○街郵局│
│      │          │        │三日          │三日十八時三十│                      │                │                │
│      │          │        │              │分            │                      │                │                │
├───┼─────┼────┼───────┼───────┼───────────┼────────┼────────┤
│ 三二 │Ｌ○○    │一隻    │九十二年三月十│九十二年三月十│同右                  │一千八百二十四元│中和市民樂郵局  │
│      │          │        │三日          │三日十九時二十│                      │                │                │
│      │          │        │              │分            │                      │                │                │
├───┼─────┼────┼───────┼───────┼───────────┼────────┼────────┤
│ 三三 │丑○○    │二隻    │九十二年三月十│九十二年三月十│同右                  │三千零五十元    │臺北縣八里郵局  │
│      │          │        │三日          │三日十七時四十│                      │                │                │
│      │          │        │              │六分          │                      │                │                │
├───┼─────┼────┼───────┼───────┼───────────┼────────┼────────┤
│ 三四 │ｒ○○    │一隻    │九十二年三月十│九十二年三月十│同右                  │一千八百零九元  │桃園縣龜山鎮大崗│
│      │          │        │三日          │三日十七時五十│                      │                │郵局            │
│      │          │        │              │二分          │                      │                │                │
├───┼─────┼────┼───────┼───────┼───────────┼────────┼────────┤
│ 三五 │Ｐ○○    │二隻    │九十二年三月五│九十二年三月五│戶名：黃騰毅          │四千零一十元    │臺北縣三峽郵局  │
│      │          │        │日上午        │日九時一分    │      新竹武昌街郵局  │                │                │
│      │          │        │              │              │局號：0000000號│                │                │
│      │          │        │              │              │帳號：0000000號│                │                │
├───┼─────┼────┼───────┼───────┼───────────┼────────┼────────┤
│ 三六 │ａ○○    │六隻    │九十二年三月十│九十二年三月十│戶名：張富山          │一萬元          │新竹竹東鎮下公館│
│      │          │        │二日上午      │二日九時四十五│      大溪郵局        │                │郵局            │
│      │          │        │              │分            │局號：0000000號│                │                │
│      │          │        │              │              │帳號：0000000號│                │                │
├───┼─────┼────┼───────┼───────┼───────────┼────────┼────────┤
│ 三七 │甲甲○    │三隻    │九十二年三月十│九十二年三月十│同右                  │六千零二十元    │新竹建功郵局    │
│      │          │        │一日上午      │一日十一時五十│                      │                │                │
│      │          │        │              │九分          │                      │                │                │
├───┼─────┼────┼───────┼───────┼───────────┼────────┼────────┤
│ 三八 │Ｒ○○    │八隻    │九十二年三月十│九十二年三月十│同右                  │一萬五千零二十八│新竹國際商業銀行│
│      │          │        │一日上午      │一日十一時三十│                      │元              │                │
│      │          │        │              │七分          │                      │                │                │
├───┼─────┼────┼───────┼───────┼───────────┼────────┼────────┤
│ 三九 │甲癸○    │二隻    │九十二年三月十│九十二年三月十│戶名：黃騰毅          │一千六百餘元    │臺北縣樹林鎮柑園│
│      │          │        │三日          │三日十四時五十│      新竹武昌街郵局  │                │郵局            │
│      │          │        │              │一分          │局號：0000000號│                │                │
│      │          │        │              │              │帳號：0000000號│                │                │
├───┼─────┼────┼───────┼───────┼───────────┼────────┼────────┤
│ 四十 │戊○○    │一隻    │九十二年三月十│九十二年三月十│戶名：張富山          │一千八百元      │士林後港郵局    │
│      │          │        │四日          │四日          │      大溪郵局        │                │                │
│      │          │        │              │              │局號：0000000號│                │                │
│      │          │        │              │              │帳號：0000000號│                │                │
├───┼─────┼────┼───────┼───────┼───────────┼────────┼────────┤
│ 四一 │ｐ○○    │一隻    │九十二年三月十│九十二年三月十│戶名：呂學榮          │一千九百餘元    │三峽鎮土地銀行  │
│      │          │        │三日          │三日十八時二十│      合作金庫南勢角分│                │                │
│      │          │        │              │分            │      行              │                │                │
│      │          │        │              │              │帳號：00000000│                │                │
│      │          │        │              │              │      二二○三四號    │                │                │
├───┼─────┼────┼───────┼───────┼───────────┼────────┼────────┤
│ 四二 │黃○○    │一隻    │九十二年三月十│九十二年三月十│戶名：張富山          │二千餘元        │桃園縣大溪郵局  │
│      │          │        │三日          │三日十三時四十│      大溪郵局        │                │                │
│      │          │        │              │一分          │局號：0000000號│                │                │
│      │          │        │              │              │帳號：0000000號│                │                │
├───┼─────┼────┼───────┼───────┼───────────┼────────┼────────┤
│ 四三 │庚○○    │三隻    │九十二年三月十│九十二年三月十│同右                  │五千元          │新竹縣關西郵局  │
│      │          │        │二日上午      │二日十時      │                      │                │                │
├───┼─────┼────┼───────┼───────┼───────────┼────────┼────────┤
│ 四四 │辛○○    │一隻    │九十二年三月十│九十二年三月十│同右                  │二千元          │臺北市漢中郵局  │
│      │          │        │二日上午      │二日十時一分  │                      │                │                │
├───┼─────┼────┼───────┼───────┼───────────┼────────┼────────┤
│ 四五 │ｈ○○    │一隻    │九十二年三月五│九十二年三月五│同右                  │二千零一十五元  │宜蘭縣蘇澳馬賽郵│
│      │          │        │日            │日            │                      │                │局              │
├───┼─────┼────┼───────┼───────┼───────────┼────────┼────────┤
│ 四六 │ｕ○○    │一隻    │九十二年三月十│九十二年三月十│同右                  │二千零四十元    │宜蘭市農會延平分│
│      │          │        │三日          │三日十四時許  │                      │                │部              │
├───┼─────┼────┼───────┼───────┼───────────┼────────┼────────┤
│ 四七 │Ｅ○○    │五隻    │九十二年三月十│九十二年三月十│同右                  │一萬二千四百一十│宜蘭            │
│      │          │        │三日          │三日十四時三十│                      │元              │                │
│      │          │        │              │分            │                      │                │                │
├───┼─────┼────┼───────┼───────┼───────────┼────────┼────────┤
│ 四八 │甲庚○    │四隻    │九十二年三月十│九十二年三月十│同右                  │其中一隻一千八百│宜蘭縣五結郵局  │
│      │          │        │四日          │四日          │                      │元，餘三隻所匯款│                │
│      │          │        │              │              │                      │項不復記憶      │                │
├───┼─────┼────┼───────┼───────┼───────────┼────────┼────────┤
│ 四九 │Ｔ○○    │一隻    │九十二年三月十│九十二年三月十│同右                  │一千八百三十六元│宜蘭            │
│      │          │        │三日          │四日          │                      │                │                │
├───┼─────┼────┼───────┼───────┼───────────┼────────┼────────┤
│ 五十 │寅○○    │一隻    │九十二年三月十│九十二年三月十│同右                  │一千八百二十九元│宜蘭縣壯園郵局  │
│      │          │        │四日上午      │四日十時三十分│                      │                │                │
│      │          │        │              │              │                      │                │                │
├───┼─────┼────┼───────┼───────┼───────────┼────────┼────────┤
│ 五一 │玄○○    │一隻    │九十二年三月十│九十二年三月十│同右                  │一千八百零八元  │宜蘭縣蘇澳郵局  │
│      │          │        │四日上午      │四日十時三十分│                      │                │                │
│      │          │        │              │              │                      │                │                │
├───┼─────┼────┼───────┼───────┼───────────┼────────┼────────┤
│ 五二 │卯○○    │三隻    │九十二年三月十│九十二年三月十│同右                  │五千四百一十一元│宜蘭冬山郵局    │
│      │          │        │七日          │七日          │                      │                │                │
├───┼─────┼────┼───────┼───────┼───────────┼────────┼────────┤
│ 五三 │Ｑ○○    │一隻    │九十二年三月五│九十二年三月五│同右                  │二千零二十元    │宜蘭礁溪湯仔城郵│
│      │          │        │日六至八時間  │日八時三十分  │                      │                │局              │
├───┼─────┼────┼───────┼───────┼───────────┼────────┼────────┤
│ 五四 │ｊ○○    │三隻    │九十二年三月十│九十二年三月十│同右                  │五千四百零八元  │宜蘭員山內城郵局│
│      │          │        │七日          │七日十四時許  │                      │                │                │
├───┼─────┼────┼───────┼───────┼───────────┼────────┼────────┤
│ 五五 │丙○○    │一隻    │九十二年三月十│九十二年三月十│同右                  │一千八百零一元  │臺北縣鶯歌郵局  │
│      │          │        │三日          │三日十七時三十│                      │                │                │
│      │          │        │              │四分          │                      │                │                │
├───┼─────┼────┼───────┼───────┼───────────┼────────┼────────┤
│ 五六 │ｍ○○    │一隻    │九十二年三月十│九十二年三月十│同右                  │一千八百一十五元│臺北縣三峽郵局  │
│      │          │        │三日          │三日十八時二十│                      │                │                │
│      │          │        │              │三分          │                      │                │                │
├───┼─────┼────┼───────┼───────┼───────────┼────────┼────────┤
│ 五七 │甲乙○    │一隻    │九十二年三月二│九十二年三月二│戶名：呂學榮          │一千二百二十元  │臺北縣鶯歌鎮永昌│
│      │          │        │十三日        │十三日二十時二│      合作金庫南勢角分│                │郵局            │
│      │          │        │              │十分          │      行              │                │                │
│      │          │        │              │              │帳號：00000000│                │                │
│      │          │        │              │              │      二二○三四號    │                │                │
├───┼─────┼────┼───────┼───────┼───────────┼────────┼────────┤
│ 五八 │甲戊○    │一隻    │九十二年三月十│九十二年三月十│戶名：張富山          │一千元          │臺北縣鶯歌鎮永昌│
│      │          │        │三日上午      │三日十三時七分│      大溪郵局        │                │郵局            │
│      │          │        │              │              │局號：○八一○○五號  │                │                │
│      │          │        │              │              │帳號：0000000號│                │                │
├───┼─────┼────┼───────┼───────┼───────────┼────────┼────────┤
│ 五九 │鍾文哲    │一隻    │九十二年三月十│九十二年三月十│同右                  │未匯款          │未匯款          │
│      │          │        │三日          │三日十九時四十│                      │                │                │
│      │          │        │              │九分          │                      │                │                │
├───┼─────┼────┼───────┼───────┼───────────┼────────┼────────┤
│ 六十 │Ｘ○○    │一隻    │九十二年三月十│九十二年三月十│同右                  │一千八百二十四元│臺北縣中和市積穗│
│      │          │        │三日          │三日十八時四十│                      │                │郵局            │
│      │          │        │              │六分          │                      │                │                │
├───┼─────┼────┼───────┼───────┼───────────┼────────┼────────┤
│ 六一 │Ｚ○○    │二隻    │九十二年三月十│九十二年三月十│同右                  │四千零五十元    │臺北縣土城市青雲│
│      │          │        │三日          │三日十四時六分│                      │                │路郵局          │
├───┼─────┼────┼───────┼───────┼───────────┼────────┼────────┤
│ 六二 │ｇ○○    │四隻    │九十二年三月十│九十二年三月十│同右                  │八千零二十元    │臺北縣板橋市大觀│
│      │          │        │三日          │三日十三時五十│                      │                │郵局            │
│      │          │        │              │三分          │                      │                │                │
├───┼─────┼────┼───────┼───────┼───────────┼────────┼────────┤
│ 六三 │甲寅○    │二隻    │九十二年三月十│九十二年三月十│戶名：黃騰毅          │四千一百元      │臺北縣樹林市中正│
│      │          │        │四日上午      │四日七時四十二│      新竹武昌街郵局  │                │路郵局          │
│      │          │        │              │分            │局號：0000000號│                │                │
│      │          │        │              │              │帳號：0000000號│                │                │
├───┼─────┼────┼───────┼───────┼───────────┼────────┼────────┤
│ 六四 │ｅ○○    │一隻    │九十二年三月十│九十二年三月十│戶名：張富山          │二千餘元        │臺北縣樹林市中山│
│      │          │        │三日          │三日十三時四十│      大溪郵局        │                │路臺北國際商業銀│
│      │          │        │              │五分          │局號：0000000號│                │行樹林分行      │
│      │          │        │              │              │帳號：0000000號│                │                │
├───┼─────┼────┼───────┼───────┼───────────┼────────┼────────┤
│ 六五 │甲辛○    │三隻    │九十二年三月中│九十二年三月中│戶名：呂學榮          │未匯款鴿子即放回│未及匯款        │
│      │          │        │旬某日        │旬某日十三時許│      合作金庫南勢角分│                │                │
│      │          │        │              │              │      行              │                │                │
│      │          │        │              │              │帳號：00000000│                │                │
│      │          │        │              │              │      二二○三四號    │                │                │
├───┼─────┼────┼───────┼───────┼───────────┼────────┼────────┤
│ 六六 │ｄ○○    │一隻    │九十二年三月十│九十二年三月十│戶名：張富山          │一千三百三十六元│臺北縣鶯歌鎮中正│
│      │          │        │三日          │三日十三時四十│      大溪郵局        │                │一路四十七號郵局│
│      │          │        │              │三分          │局號：0000000號│                │                │
│      │          │        │              │              │帳號：0000000號│                │                │
├───┼─────┼────┼───────┼───────┼───────────┼────────┼────────┤
│ 六七 │ｂ○○    │一隻    │九十二年三月十│九十二年三月十│戶名：黃騰毅          │一千五百零六元  │臺北縣鶯歌鎮中正│
│      │          │        │二日上午      │二日十時九分  │      新竹武昌街郵局  │                │一路四十七號郵局│
│      │          │        │              │              │局號：0000000號│                │                │
│      │          │        │              │              │帳號：0000000號│                │                │
├───┼─────┼────┼───────┼───────┼───────────┼────────┼────────┤
│ 六八 │甲巳○    │一隻    │九十二年三月十│九十二年三月十│戶名：張富山          │二千零四元      │臺北市東門郵局  │
│      │          │        │三日          │三日十九時三十│      大溪郵局        │                │                │
│      │          │        │              │六分          │局號：0000000號│                │                │
│      │          │        │              │              │帳號：0000000號│                │                │
├───┼─────┼────┼───────┼───────┼───────────┼────────┼────────┤
│ 六九 │ｌ○○    │一隻    │九十二年三月十│九十二年三月十│同右                  │一千五百餘元    │桃園縣龜山鎮大崗│
│      │          │        │三日          │三日十八時六分│                      │                │郵局            │
├───┼─────┼────┼───────┼───────┼───────────┼────────┼────────┤
│ 七十 │甲○○    │一隻    │九十二年三月十│九十二年三月十│戶名：黃騰毅          │二千餘元        │未匯款          │
│      │          │        │一日上午      │一日十三時二十│      新竹武昌街郵局  │                │                │
│      │          │        │              │五分          │局號：0000000號│                │                │
│      │          │        │              │              │帳號：0000000號│                │                │
├───┼─────┼────┼───────┼───────┼───────────┼────────┼────────┤
│ 七一 │鍾政君    │一隻    │九十二年三月十│九十二年三月十│戶名：張富山          │一千八百一十五元│新竹竹北大眾銀行│
│      │          │        │三日          │三日十八時一分│      大溪郵局        │                │                │
│      │          │        │              │              │局號：0000000號│                │                │
│      │          │        │              │              │帳號：0000000號│                │                │
├───┼─────┼────┼───────┼───────┼───────────┼────────┼────────┤
│ 七二 │Ｉ○○    │二隻    │九十二年三月十│九十二年三月十│同右                  │三千零五十元    │新竹市華南銀行  │
│      │          │        │三日六至八時間│三日八時三十分│                      │                │                │
├───┼─────┼────┼───────┼───────┼───────────┼────────┼────────┤
│ 七三 │甲丙○    │五隻    │九十二年三月十│九十二年三月十│同右                  │五千四百元      │桃園市郵局      │
│      │          │        │四日六至八時間│四日八時三十分│                      │                │                │
├───┼─────┼────┼───────┼───────┼───────────┼────────┼────────┤
│ 七四 │己○○    │二隻    │九十二年三月十│九十二年三月十│同右                  │三千四百元      │新竹縣竹東鎮下公│
│      │          │        │一日          │一日十五時    │                      │                │館郵局          │
├───┼─────┼────┼───────┼───────┼───────────┼────────┼────────┤
│ 七五 │ｏ○○    │一隻    │九十二年三月十│九十二年三月十│張富山                │一千五百元      │宜蘭縣羅東鎮西門│
│      │          │        │四日          │四日          │                      │                │郵局            │
├───┼─────┼────┼───────┼───────┼───────────┼────────┼────────┤
│ 七六 │ｆ○○    │一隻    │九十二年三月十│九十二年三月十│戶名：張富山          │二千零三十元    │蘆竹郵局        │
│      │          │        │三日          │三日十四時    │      大溪郵局        │                │                │
│      │          │        │              │              │局號：0000000號│                │                │
│      │          │        │              │              │帳號：0000000號│                │                │
├───┼─────┼────┼───────┼───────┼───────────┼────────┼────────┤
│ 七七 │Ｇ○○    │二隻    │九十二年三月十│九十二年三月十│同右                  │四千零二十元    │新竹縣北埔鄉北埔│
│      │          │        │一日          │一日          │                      │                │郵局            │
├───┼─────┼────┼───────┼───────┼───────────┼────────┼────────┤
│ 七八 │壬○○    │三隻    │九十二年三月五│九十二年三月五│同右                  │六千元          │新竹縣北埔鄉北埔│
│      │          │        │日            │日            │                      │                │郵局            │
├───┼─────┼────┼───────┼───────┼───────────┼────────┼────────┤
│ 七九 │ｔ○○    │二隻    │九十二年三月十│九十二年三月十│同右                  │四千零一十元    │新竹縣竹東鎮長春│
│      │          │        │一日          │一日          │                      │                │郵局            │
├───┼─────┼────┼───────┼───────┼───────────┼────────┼────────┤
│ 八十 │Ｆ○○    │一隻    │九十二年三月十│九十二年三月十│同右                  │二千零壹拾二元  │新竹縣竹東鎮長春│
│      │          │        │一日          │一日          │                      │                │郵局            │
├───┼─────┼────┼───────┼───────┼───────────┼────────┼────────┤
│ 八一 │子○○    │一隻    │九十二年三月十│九十二年三月十│同右                  │一千八百二十元  │不詳            │
│      │          │        │一日          │一日          │                      │                │                │
├───┼─────┼────┼───────┼───────┼───────────┼────────┼────────┤
│ 八二 │Ｈ○○    │一隻    │九十二年三月十│九十二年三月十│同右                  │一千五百元      │新竹學府路郵局  │
│      │          │        │四日          │四日          │                      │                │                │
├───┼─────┼────┼───────┼───────┼───────────┼────────┼────────┤
│ 八三 │ｘ○○    │二隻    │九十二年三月十│九十二年三月十│同右                  │三千八百三十六元│臺北縣板橋市後埔│
│      │          │        │三日          │三日          │                      │                │郵局            │
├───┼─────┼────┼───────┼───────┼───────────┼────────┼────────┤
│ 八四 │酉○○    │一隻    │九十二年三月十│九十二年三月十│同右                  │一千六百一十五元│臺北縣板橋市港尾│
│      │          │        │四日          │四日          │                      │                │郵局            │
├───┼─────┼────┼───────┼───────┼───────────┼────────┼────────┤
│ 八五 │丁○○    │一隻    │九十二年三月十│九十二年三月十│同右                  │一千八百零一元  │臺北縣鶯歌鎮鶯歌│
│      │          │        │四日          │四日          │                      │                │郵局            │
├───┼─────┼────┼───────┼───────┼───────────┼────────┼────────┤
│ 八六 │申○○    │一隻    │九十二年三月十│九十二年三月十│同右                  │一千零一十元    │臺北縣鶯歌鎮鶯歌│
│      │          │        │四日          │四日          │                      │                │郵局            │
├───┼─────┼────┼───────┼───────┼───────────┼────────┼────────┤
│ 八七 │ｄ○○    │一隻    │九十二年三月十│九十二年三月十│同右                  │一千五百四十元  │臺北縣鶯歌鎮鶯歌│
│      │          │        │三日          │三日          │                      │                │郵局            │
├───┼─────┼────┼───────┼───────┼───────────┼────────┼────────┤
│ 八八 │宙○○    │一隻    │九十二年三月十│九十二年三月十│同右                  │一千八百三十七元│臺北縣中和市中和│
│      │          │        │四日          │四日          │                      │                │郵局            │
├───┼─────┼────┼───────┼───────┼───────────┼────────┼────────┤
│ 八九 │ｙ○○    │不詳    │九十二年三月十│九十二年三月十│同右                  │一萬二千零四十一│宜蘭縣羅東鎮羅東│
│      │          │        │三日          │三日          │                      │元              │郵局            │
├───┼─────┼────┼───────┼───────┼───────────┼────────┼────────┤
│ 九十 │甲辰○    │不詳    │九十二年三月十│九十二年三月十│同右                  │四千五百零九元  │臺北東園郵局    │
│      │          │        │七日          │七日          │                      │                │                │
├───┼─────┼────┼───────┼───────┼───────────┼────────┼────────┤
│ 九一 │Ｏ○○    │一隻    │九十二年三月十│九十二年三月十│同右                  │一千六百一十元  │不詳            │
│      │          │        │四日          │四日          │                      │                │                │
├───┼─────┼────┼───────┼───────┼───────────┼────────┼────────┤
│ 九二 │天○○    │一隻    │九十二年三月十│九十二年三月十│同右                  │二千零三元      │臺北縣新店市中正│
│      │          │        │一日          │一日          │                      │                │郵局            │
├───┼─────┼────┼───────┼───────┼───────────┼────────┼────────┤
│ 九三 │ｚ○○    │二隻    │九十二年三月十│九十二年三月十│同右                  │四千零一十二元  │臺北縣永和市秀朗│
│      │          │        │一 日         │一日          │                      │                │郵局            │
├───┼─────┼────┼───────┼───────┼───────────┼────────┼────────┤
│ 九四 │戌○○○  │二隻    │九十二年三月十│九十二年三月十│同右                  │三千零五十元    │臺北縣樹林鎮迴龍│
│      │          │        │三日          │三日          │                      │                │郵局            │
├───┼─────┼────┼───────┼───────┼───────────┼────────┼────────┤
│ 九五 │亥○○    │一隻    │九十二年三月十│九十二年三月十│同右                  │一千零一十七元  │臺北縣土城工業區│
│      │          │        │七日          │七日          │                      │                │郵局            │
├───┼─────┼────┼───────┼───────┼───────────┼────────┼────────┤
│ 九六 │ｎ○○    │二隻    │九十二年三月十│九十二年三月十│同右                  │三千零一十二元  │不詳            │
│      │          │        │七日          │七日          │                      │                │                │
├───┼─────┼────┼───────┼───────┼───────────┼────────┼────────┤
│ 九七 │甲子○    │一隻    │九十二年三月十│九十二年三月十│同右                  │一千八百二十元  │基隆市○○路郵局│
│      │          │        │七日          │七日          │                      │                │                │
├───┼─────┼────┼───────┼───────┼───────────┼────────┼────────┤
│ 九八 │甲卯○    │一隻    │九十二年三月五│九十二年三月五│同右                  │二千零二十五元  │桃園縣中壢市東興│
│      │          │        │日            │日            │                      │                │郵局            │
└───┴─────┴────┴───────┴───────┴───────────┴────────┴────────┘
